臺灣高等法院民事裁定　　　　　　　　　94年度再抗字第15號
再審聲請人　乙○○
再審相對人　甲○○
當事人間聲明異議事件，再審聲請人對於中華民國94年2月3日本
院93年度抗字第3712號確定裁定，聲請再審，本院裁定如下：
    主      文
再審聲請駁回。
再審聲請費用由再審聲請人負擔。
    理      由
一、再審聲請人聲明：(一)本院93年抗字第3712號及台灣板橋地方
    法院93年執字第16230號民事確定裁定均廢棄，改為撤銷台
    灣板橋地方法院民事執行處93年執字第16230號強制執行事
    件中拍賣程序之處分，(二)再審及原裁定程序之費用均由相對
    人負擔。主張再審理由如下：(一)以供擔保為條件停止執行之
    裁定，固須由當事人提出已依裁定提供擔保之證明，執行法
    院始須停止執行。但僅以提出於執行法院為已足，不以到達
    民事執行處或其承辦人員為必要。是當事人向提存擔保金之
    事實到達執行法院，執行法院即應停止執行，不以當事人具
    狀聲請停止執行為必要，最高法院91年台抗字第38號、76年
    台抗字第483號裁定意旨可資參照。查再審聲請人於民國（
    下同）93年8月19日依原法院93年度聲字第1624號停止執行
    裁定，向原法院提存所提存擔保金，提存所於同日將此一事
    實通知同院民事執行處，執行法院應即停止執行程序，詎原
    確定裁定認為執行程序於93年8月30日再審聲請人具狀聲請
    停止執行時始須停止執行程序，有民事訴訟法第496條第1項
    第1款適用法規顯有錯誤之再審事由。(二)原確定裁定法院漏
    未斟酌原法院提存所於93年8月19日將93年度聲字第1624號
    民事裁定送交民事執行處簽收之證明簿冊，有民事訴訟法第
    497條前段之再審事由。
二、按民事訴訟法第496條第1項第1款所謂適用法規顯有錯誤，
    指確定判決違背法規或現存判例、解釋者而言，最高法院71
    年度台再字第210號判例足資參照。查最高法院91年台抗字
    第38號、76年台抗字第483號裁定，均未被選為判例，則法
    院裁判理由縱與該二裁定意旨不同，亦非可指為適用法規錯
    誤。再查76年台抗字第483號裁定載明理由為「相對人聲請
    停止執行狀已附有供擔保金之收據影本．．法院即應停止執
    行」；91年度台抗字第38號裁定理由為：「法院為停止執行
　　之裁定者，並非當然發生停止執行之效力，須其裁定正本，
　  經當事人提出於執行法院時，始生執行法院停止執行之效力
    （但以提供擔保為停止執行之條件者，在提供擔保以前，仍
    無停止執行之效力）。」，與原確定裁定認為強制執行程序
    於再審聲請人於93年8月30日具狀聲請停止執行時停止，並
    無矛盾之處。又按強制執行以當事人進行主義為原則，故執
    行程序開始後，停止執行之法定事由始發生者，執行程序之
    停止仍應基於當事人或利害關係人之聲請，並於其提出證明
    文件時，始生停止執行之效力，有學者楊與齡於其所「強制
    執行法論」86年7月版，第192頁；學者陳計男於其所著「強
    制執行法釋論」91年8月版之論述可稽。是原確定裁定認為
    再審聲請人供擔保，經提存所通知執行法院此提存事實時，
    尚不發生停止執行之效果，須待再審聲請人提出停止執行之
    聲請，強制執行執行程序始停止，並無違背強制執行法第18
    條第2項規定情形，再審聲請人主張原確定判決適用法規顯
    有錯誤云云，為無理由，應予駁回。
三、按民事訴訟法第497條所謂「就足影響於判決之重要證物，
    漏未斟酌者」，指當事人於程序已提出而未經斟酌之證物，
    如經斟酌可受較有利益之裁判者而言。若原確定裁判對於該
    項證物認係不必要或有不足採信之情形，或該證物無關重要
    ，縱經斟酌亦於裁判結果無影響者，仍不得據為再審之理由
    。查原確定裁定認定於再審聲請人聲請停止強制執行程序時
    ，該程序始生停止效果，並無違誤，經本院敘明在案，則前
    程序法院縱漏未斟酌再審聲請人提出有關原法院提存所於93
    年8月19日將93年度聲字第1624號民事裁定送交民事執行處
    簽收之證明簿冊，但該書證如經斟酌，再審聲請人亦無可受
    較有利益之裁判，可見此證據不足影響裁判結果，再審聲請
    人主張原確定裁定有民事訴訟法第497條再審事由，亦有未
    合，應予駁回。
四、依民事訴訟法第507條、第505條、第502條第2項、第95條、
    第78條，裁定如主文。
中　　華　　民　　國　　94　　年　　5　　月　　2　  　日
                民事第十五庭    審判長法  官  許  正  順
                                      法  官  張      蘭
                                      法  官  翁  昭  蓉
正本係照原本作成。
不得抗告。
中　　華　　民　　國　　94　　年　　5　　月　　6  　  日
　　　　　　　　　　　　　　　　　　書記官  王  才  生
